臺灣南投地方法院刑事判決
110年度審交訴字第54號
公  訴  人  臺灣南投地方檢察署檢察官  
被      告  李登豐



上列被告因過失致死案件，經檢察官提起公訴（110 年度偵字第
4673號），因被告於準備程序時就被訴事實為有罪之陳述，經告
以簡式審判之旨，並聽取當事人意見後，本院合議庭裁定由受命
法官獨任進行簡式審判程序，判決如下：
    主    文
李登豐犯過失致人於死罪，處有期徒刑玖月。
    犯罪事實
一、李登豐係營業貨運曳引車職業駕駛人員，受僱於王志強擔任
    車牌號碼000-0000號營業貨運曳引車拖運車牌號碼000-0000
    號營業半拖車（車籍均靠行於令和堂交通股份有限公司，以
    下合稱甲貨運曳引車）之駕駛員。李登豐於民國110年8月9
    日5時34分許駕駛甲貨運曳引車，沿南投縣○○鎮○○路○段○○○
    道○○○○○○○○○○○路○段0○0號對面處，本應注意汽車行駛時，
    駕駛人應注意車前狀況，並隨時採取必要之安全措施，依當
    時天候陰、日間自然光線、省道、直路、柏油路面乾燥、無
    缺陷、無障礙物、視距良好等情形，並無不能注意之情形，
    竟疏於注意及此；適徐祿生騎乘車牌號碼000-000號普通重
    型機車，沿同路段、同方向、同車道行駛於甲貨運曳引車前
    方，李登豐駕駛甲貨運曳引車疏於注意，自後方追撞徐祿生
    騎乘之機車，徐祿生之人、車倒地，並滑落至道路旁之水溝
    內，徐祿生因而受有頭臉部、四肢多重鈍性傷等傷害，經送
    醫急救，仍於同日6時5分許，因傷重致創傷性休克不治死亡
    。本案交通事故發生後，李登豐於同日5時37分許撥打110報
    警稱發現路倒民眾並請求呼叫救護車，並於同日5時43分許
    以手機通訊軟體LINE撥打語音通話予不知情雇主王志強，稱
    其發現有路倒民眾要留待現場，請王志強到事故現場處將甲
    貨運曳引車先駛離避免因超載遭取締等語，而由王志強於同
    日5時51分許到場逕行將甲貨運曳引車駛離現場；嗣警員據
    報前往事故現場處理，調閱現場附近監視錄影器影像並尋獲
    甲貨運曳引車因碰撞掉落在現場之保險桿右下方塑膠塊，發
    現徐祿生騎乘之機車係遭李登豐駕駛甲貨運曳引車追撞而連
    人帶車滑落水溝，始悉上情。
二、案經徐祿生之子徐必昌訴由南投縣政府警察局埔里分局報告
    暨臺灣南投地方檢察署檢察官相驗後簽分偵查起訴。
    理    由
一、本件被告李登豐所犯係死刑、無期徒刑或最輕本刑為3 年以
    上有期徒刑或高等法院管轄第一審案件以外之罪，其於準備
    程序期日就被訴事實為有罪之陳述，經本院告知簡式審判程
    序之旨，並聽取公訴人及被告之意見後，經合議庭依刑事訴
    訟法第273 條之1 第1 項規定，裁定由受命法官獨任進行簡
    式審判程序，是依刑事訴訟法第273 條之2 規定，本件之證
    據調查，不受同法第159 條第1 項、第161 條之2 、第161
    條之3 、第163 條之1 及第164 條至第170 條規定之限制，
    合先敘明。
二、認定犯罪事實所憑之證據及理由：
  ㈠上揭犯罪事實，業據被告李登豐於偵訊、本院準備程序及審
    理中均坦承不諱，並據證人即告訴人徐必昌於警詢時、偵訊
    、本院準備程序、審理時、證人王志強於警詢時、偵訊時證
    述在卷，復有南投縣政府警察局埔里分局處理相驗案件初步
    調查報告暨報驗書、臺灣南投地方檢察署值勤中心受理相驗
    案件聯絡事項表、職務報告、車輛詳細資料報表、埔基醫療
    財團法人埔里基督教醫院診斷證明書、死者傷勢照片、事故
    路段監視器翻拍畫面、KLL-5173營業貨運曳引車行車紀錄畫
    面、被告與雇主LINE通話紀錄、被告撿拾車輛碎片翻拍畫面
    、警方撿拾碎片畫面、與被告駕駛車輛保險桿吻合畫面、南
    投縣政府警察局勤務指揮中心受理110報案紀錄單、南投縣
    政府警察局舉發道路交通管理事件通知單、南投縣政府警察
    局埔里分局道路交通事故現場圖、道路交通事故調查報告表
    ㈠、㈡、疑似道路交通事故肇事逃逸追查表、交通事故處理小
    組道路交通事故肇事人自首情形紀錄表、A1A2類交通事故攝
    影蒐證檢視表、相驗筆錄、相驗屍體證明書、臺灣南投地方
    檢察署檢驗報告書、南投縣政府警察局埔里分局110年8月19
    日投埔警偵字第1100015453號含暨函附刑事相驗照片、王志
    強手機翻拍照片、臺灣南投地方檢察署檢察官相驗報告書（
    見相驗卷第3至4頁、第6至7頁、第38至39頁、第48頁、第53
    至71頁、第74至81頁、第83至98頁、第99至100頁、第111至
    122頁、第126至139頁、第142頁），足認被告前揭自白與事
    實相符。
  ㈡汽車行駛時，駕駛人應注意車前狀況及兩車並行之間隔，並
    隨時採取必要之安全措施；駕駛人應遵守道路交通標誌、標
    線、號誌之指示（道路交通安全規則第90條第1 項、第94條
    第3 項參照）。查被告為領有合格駕駛執照之人，有道路交
    通事故調查報告表㈡之記載在卷可憑（見相驗卷第77頁），
    對於上開規定，理應知之甚明，而依被告肇事當時，天候為
    陰、日間有自然光線、路面為乾燥無缺陷之柏油路面，復無
    障礙物等情形，客觀上並無不能注意之情事，此有前揭道路
    交通事故調查表㈠之記載及事故路段監視器翻拍照片在卷可
    憑（見相驗卷第76頁、第57至64頁），被告倘能依前開規定
    行駛，當可避免車禍發生，則被告於肇事當時並無不能注意
    之情事，竟疏未注意遵守前開交通安全規定，因而肇致本件
    車禍事故，堪認被告就本件交通事故之發生有過失。且被害
    人徐祿生確因本件車禍之發生，受有上開犯罪事實欄所載之
    傷害，經送醫急救，仍不治死亡乙節，復有上開相驗屍體證
    明書、檢驗報告書在卷可憑，業如前述，被告之過失駕駛行
    為，與被害人之死亡結果間，自顯有相當因果關係。
  ㈢綜上所述，本件事證已臻明確，被告上開犯行洵堪認定，應
    依法論科。
三、論罪科刑：
  ㈠核被告所為，係犯刑法第276 條之過失致人於死罪。
  ㈡爰以行為人之責任為基礎，審酌被告因疏未遵守道路交通安
    全規則，因而肇致本件交通事故，致被害人不幸死亡，使被
    害人家屬頓失至親、精神上痛苦甚鉅，所為實有不該。暨衡
    酌被告於初次警詢時為脫免罪責而佯稱係乘坐友人之自小客
    車經過案發現場方發現被害人，直至偵訊時始坦承全部犯行
    之犯後態度，及雖未曾受任何刑之宣告，有臺灣高等法院被
    告前案紀錄表在卷可憑，然迄未與被害人之家屬成立調解，
    兼衡被告國中畢業之智識程度，於本院審理中自陳未婚，自
    己一個人住，目前無業等一切情狀，量處如主文所示之刑。
據上論斷，依刑事訴訟法第273 條之1 第1 項、第299 條第1 項
前段，判決如主文。　　
本案經檢察官蔡岱霖提起公訴，檢察官吳宣憲到庭執行職務。
中　　華　　民　　國　　111 　年　　2 　　月　　15　　日
                  刑事第四庭  法  官    林昱志
以上正本與原本無異。
如不服本判決應於收受送達後20日內向本院提出上訴書狀，並應
敘述具體理由；其未敘述上訴理由者，應於上訴期間屆滿後20日
內向本院補提理由書（均須按他造當事人之人數附繕本）「切勿
逕送上級法院」。
告訴人或被害人如對於本判決不服者，應具備理由請求檢察官上
訴，其上訴期間之計算係以檢察官收受判決正本之日期為準。
                              書記官    陳淑怡
中　　華　　民　　國　　111 　年　　2 　　月　　15　　日


附錄本案論罪科刑法條：
中華民國刑法第276條
因過失致人於死者，處5 年以下有期徒刑、拘役或50萬元以下罰
金。